【裁判字號】    97,交易,1
【裁判日期】    970314
【裁判案由】    業務過失傷害
【裁判全文】
臺灣彰化地方法院刑事判決               97年度交易字第1號
公  訴  人  臺灣彰化地方法院檢察署檢察官
被      告  甲○○
上列被告因業務過失傷害案件，經檢察官提起公訴（96年度偵字
第10068號），本院判決如下：
    主  文
甲○○從事業務之人，因業務上之過失傷害人，處有期徒刑捌月
，減為有期徒刑肆月，如易科罰金，以新臺幣壹仟元折算壹日。
    犯罪事實
一、甲○○考領有職業聯結車駕駛執照，係營業用貨車曳引車之
    司機，為從事駕駛業務之人，於民國96年4月4日14時許，駕
    駛車號058-KH號營業車曳引貨車，沿彰化縣花壇鄉○○路由
    西向東方向行駛，途經花秀路522號前處，理應注意汽車行
    經彎道、狹路或陰雨視線不清時，均應減速慢行，坐隨時停
    車之準備。而依當時雖天候陰雨、道路泥濘，惟有日間自然
    光線、柏油路面、路面無缺陷、無障礙物，視距良好，並無
    不能注意之情形，竟疏於注意於雨中泥濘之道路應減速慢行
    ，貿然快速行駛，致車輛於彎道行進間失控打滑，衝向對向
    車道，撞及沿花秀路由東向西方向由丙○○○所駕其之車號
    MP6-873號重型機車，丙○○○因而人車倒地，其身體並因
    此受有左骨股轉子間閉鎖性骨折、左骨股遠端開放性粉碎性
    骨折併感染、頭部外傷腦震盪、臉部擦挫傷、胸部及腹部挫
    傷等傷害。嗣甲○○於肇事後，對於有偵查犯罪權限之公務
    員尚未發覺之犯罪，主動向據報前往現場處理之彰化縣警察
    局彰化分局交通隊警員乙○○自首肇事而接受裁判。
二、案經丙○○○訴由彰化縣警察局彰化分局報請臺灣彰化地方
    法院檢察署檢察官偵查起訴。
    理  由
一、以下本案所引用被告以外之人於審判外之言詞或書面陳述，
    而不符合刑事訴訟法第159 條之1 至第159 條之4 之規定者
    ，均經本院於審理時當庭直接提示而為合法之調查，檢察官
    及被告甲○○均同意作為本案之證據，本院審酌前開證據作
    成或取得之狀況，均無非法或不當取證之情事，亦無顯不可
    信之情況，故認為適當而均得作為證據。是前開證據，依刑
    事訴訟法第159條之5之規定，均具有證據能力，先予敘明。
二、訊據被告甲○○對於上開犯罪事實，於警詢、偵查及本院審
    理時均坦承不諱，核與證人即告訴人丙○○○於警詢中證述
    之內容相符；並有彰化縣警察局道路交通事故調查報告卷宗
    及秀傳紀念醫院診斷證明書1紙附卷可稽。按汽車行經彎道
    、狹路或陰雨視線不清時，均應減速慢行，坐隨時停車之準
    備，道路交通安全規則第93條第1項第2款定有明文，被告駕
    車自應注意上述道路交通安全規定，而依當時路況雖天候陰
    雨、道路泥濘，惟有日間自然光線、柏油路面、路面無缺陷
    、無障礙物，視距良好，並無不能注意之情形，有道路交通
    事故現場圖、道路交通事故調查報告表(一)(二)各1份在卷可憑
    ，被告本件肇事自有過失；又被告肇事致告訴人受傷，被告
    之過失駕駛行為，核與告訴人之受傷間，具有相當因果關係
    ，是其過失傷害犯行，堪以認定。
三、核被告所為，係犯刑法第284條第2項前段之業務過失傷害罪
    。按刑法第62條所謂發覺，固非以有偵查犯罪權之機關或人
    員確知其人犯罪無誤為必要，而於對其發生嫌疑時，即得謂
    為已發覺；但此項對犯人之嫌疑，仍須有確切之根據得為合
    理之可疑者，始足當之，若單純主觀上之懷疑，要不得謂已
    發生嫌疑（最高法院72年臺上字第641號判例要旨參照）。
    本案車禍發生後，彰化縣警察局彰化分局交通隊警員乙○○
    依據勤務指揮中心轉知到現場處理，然其僅知肇事地點發生
    車禍，並不知肇事者為何人，被告於肇事現場主動向警員董
    俊平坦承其為肇事車輛駕駛人等情，此已據證人乙○○到院
    結證明確，是被告在有偵查權限之警員到現場處理前，警員
    既不知犯罪人為何人，仍屬未發覺之罪，而被告對於該未發
    覺之罪主動坦承其係行為人，且於本院審理中皆到庭表明願
    受裁判，爰依刑法第62條前段規定減輕其刑。爰審酌被告於
    偵訊及本院審理中均坦承犯行、自首接受裁判、被害人所受
    之傷害程度非輕，另被告未曾犯罪，素行尚稱良好（有臺灣
    高等法院被告前案紀錄表、臺灣彰化地方法院檢察署刑案資
    料查註紀錄表各1份在卷可查），其肇事迄能未與告訴人達
    成民事和解等一切情狀，量處如主文所示之刑。又被告於行
    為後，中華民國九十六年罪犯減刑條例業經公布，並自96年
    7月16日起施行，依該條例第2條規定，犯罪在96年4月24日
    以前者，除本條例另有規定外，應予減刑，本件被告上開犯
    罪時間在96年4月24日之前，復無其他所定不應減刑之情形
    ，爰依該條例第2條第1項第3款、第7條、第9條，減其宣告
    刑二分之一，並諭知易科罰金之折算標準。
據上論斷，應依刑事訴訟法第299條第1項前段，刑法第284條第2
項前段、第62條前段、第41條第1項前段，刑法施行法第1條之1
第1項、第2項前段，中華民國九十六年罪犯減刑條例第2條第1項
第3款、第7條、第9條，判決如主文。
本案經檢察官陳茂榮到庭執行職務
中    華    民    國    97    年     3     月    14   日
                  交通法庭         法  官  吳俊螢
以上正本證明與原本無異。
如不服本判決，應於判決送達後10日內，向本院提出上訴書狀，
上訴書狀應「敘述具體上訴理由」，並按他造當事人之人數附繕
本。「切勿逕送上級法院」。
告訴人或被害人對於判決如有不服具備理由請求檢察官上訴者，
其上訴期間之計算係以檢察官收受判決正本之日期為準。
中    華    民    國    97    年     3     月    14   日
                                   書記官  林怡吟
【附錄本案判決論罪科刑法條全文】：
刑法第284條
因過失傷害人者，處6 月以下有期徒刑、拘役或5 百元以下罰金
，致重傷者，處1 年以下有期徒刑、拘役或5 百元以下罰金。
從事業務之人，因業務上之過失傷害人者，處1 年以下有期徒刑
、拘役或1 千元以下罰金，致重傷者，處3 年以下有期徒刑、拘
役或2 千元以下罰金。


司法院資訊處製作；財團法人民間司法改革基金會備份。
